【裁判字號】    88,交聲,182
【裁判日期】    890526
【裁判案由】    聲明異議
【裁判全文】
臺灣高雄地方法院刑事裁定                        八十八年度交聲字第一八二號
    受處分人
    即異議人  甲○○
右列異議人因違反道路交通管理處罰條例案件，對於高雄市交通事件裁決所於八十八
年十一月十一日所為之處分（原處分：高市交裁警字第三二－九○○七五三六一號、
00－00000000號、00－00000000號、00－00000000
號、00－00000000、00－00000000、00－00000000
及00－00000000號），聲明異議，本院裁定如左：
    主  文
原處分關於高市裁警字第三二－九○○七五三六一號、第00－00000000號
、第00－00000000號、第00000000號裁決撤銷。
原處分經撤銷部分不罰。
    理  由
一、原處分機關係以：異議人即受處分人甲○○自八十七年十月二十三日起至八十八
    年三月十六日止，分別向案外人乙○○租賃車號ＺＤ－五七七號、ＹＥ－六九九
    號、ＹＥ－四六○號營業小客車（以上營業小客車分別靠行於高雄市富國、超仁
    及興大計程車行）營業，並分別經警逕行舉發紅燈超越停止線及闖紅燈違規，違
    規單由舉發單位郵掛上開車輛車主（計程車車行）收受後，再由該車行依處理細
    則第二十四條規定，於到案日前向原處分機關提供違規駕駛人姓名、身分證字號
    及住址後，原處分機關即另行通知違規駛人到案依法處理。異議人收受違規單後
    ，並未於期限內到案處結。俟逾期後，原處分機關遂依道路交通管理處罰條例第
    八十七條規定逕行裁決，共裁處罰鍰新臺幣一萬八千元。
二、訊據異議人否認有於上開時間向案外人乙○○承租車號ＹＥ－六九九號、ＹＥ－
    四六○號營業小客車違規肇事情節。辯稱：伊僅有承租車號ＺＤ－五七七號計程
    車而已，且伊於八十七年十二月二十九日駕駛車號ＺＤ－五七七號計程車肇事後
    ，就未再承租計程車營業，原處分遽予裁罰，尚有未洽云云。
三、按認定事實應依積極證據，苟無責極證據，不得以臆測、擬制方法推斷事實。經
    查，本件原處分機關據以裁罰之證據無非以高雄市政府警察局交通大隊舉發違反
    道路交通管理事件通知單為唯一證據，而上開通知單因係屬「逕行舉發」，故未
    經受處分人簽認，有上揭通知單在卷可稽。又本案違規事件既屬「逕行舉發」，
    理應有違規之照片或其他之書面、資料加以佐證，始足令人折服，惟原處分機關
    既無違規之照片，亦無其他之積極事證，即遽以裁處，所憑證據顯有不足。次查
    ，上開營業小客車之所有人乙○○於本件審理時固提出計程車出租合約書三份，
    證明上開交通違規事件係甲○○所駕駛，惟出租合約書上雖有異議人甲○○之簽
    名，然其筆跡經核與甲○○本人於八十九年五月二十五日在本院訊問筆錄上之簽
    名，無論就字形、神態或字跡輕重觀之，均不相同，尚難憑此證明甲○○曾租用
    過車號ＹＥ－六九九號、ＹＥ－四六○號營業小客車。綜上所述，受處分人甲○
    ○並無於前揭時地駕駛上開ＹＥ－六九九號、ＹＥ－四六○號營業小客車違規之
    事實，縱屬「逕行舉發」，亦無積極事證足以證明，原處分機關未予詳查，遽予
    裁罰，尚有未洽，本件異議為有理由，原處分就受處分人駕駛車號ＹＥ－六九九
    號、ＹＥ－四六○號營業小客車之裁罰應予撤銷，另諭知受處分人該部分不罰。
四、另甲○○對於上開高市裁警字第00－00000000號、第00－0000
    0000號、第00－00000000號及第00－00000000號裁決
，於本院審理中撤回異議，附此敘明。
五、據上論斷，應依道路交通案件處理辦法第二十條，裁定如主文。
中      華      民      國      八十九      年    五    月    二十五    日
                                臺灣高雄地方法院交通法庭
                                    法  官  王 俊 隆
右正本證明與原本無異。
如不服本裁定應於送達後五日內向本院提出抗告狀。
                                    書記官  涂 亨 玉
中      華      民      國      八十九      年    五    月    二十五    日


司法院資訊處製作；財團法人民間司法改革基金會備份。
